臺灣高雄地方法院刑事判決　　　　　　 96年度交訴字第203號
公　訴　人　臺灣高雄地方法院檢察署檢察官
被　　　告　丙○○
上列被告因業務過失致死案件，經檢察官提起公訴（96年度偵字
第23578 號），被告於本院準備程序中為有罪之陳述，經本院合
議庭裁定由受命法官獨任進行簡式審判程序，本院判決如下：
    主  文
丙○○從事業務之人，因業務上之過失致人於死，處有期徒刑陸
月，如易科罰金，以新臺幣壹仟元折算壹日。緩刑貳年。
    事  實
一、丙○○係受雇於址設高雄縣鳳山市○○路433巷5號上晟玻璃
    行之送貨車司機，為從事駕駛業務之人。其於民國96年7 月
    26日9 時12分許，駕駛車牌號碼ZJ-2418 號自用小貨車，沿
    高雄縣大寮鄉○○街由北往南方向行駛，行經上開路段（三
    隆高分26）電桿前無號誌之交岔路口時，本應注意汽車行駛
    時，駕駛人應注意車前狀況，並隨時採取必要之安全措施，
    且行經無號誌之交岔路口，應減速慢行，作隨時停車之準備
    ，而依當時之天候晴、日間自然光線、柏油路面、路面乾燥
    、無缺陷、無障礙物、視距良好，又無不能注意之特別情事
    ，竟疏未注意，適有甲○○騎乘車牌號碼OLG- 111號重型機
    車由東往西方向駛入該交岔路，丙○○見狀煞避不及，致其
    所駕駛之前揭自用小貨車左前車頭撞擊甲○○所騎乘之重型
    機車前車頭，甲○○因而人車倒地，受有顱腦損傷之傷害，
    經送醫急救，仍因傷重不治死亡。丙○○於肇事後，先將甲
    ○○送醫救治，復於犯罪未被發覺前，主動向有偵查權之員
    警表明係其肇事而自首而願接受裁判。
二、案經臺灣高雄地方法院檢察署檢察官自動檢舉偵查起訴。
    理　由
一、按本件被告丙○○所犯係死刑、無期徒刑、最輕本刑為3 年
    以上有期徒刑以外之罪，被告於準備程序就前揭被訴事實為
    有罪之陳述，經受命法官告知簡式審判程序之旨，並聽取被
    告與公訴人之意見後，本院認無不得或不宜改依簡式審判程
    序進行之情事，依刑事訴訟法第273 條之1 第1 項規定，裁
    定由受命法官獨任進行簡式審判程序，合先敘明。
二、上揭犯罪事實，業據被告丙○○於警詢、偵查及本院審理時
    坦承不諱，並有證人即被害人甲○○之家屬乙○○之證述及
    卷附道路交通事故現場圖、道路交通事故調查報告表(一)、(二)
    、臺灣高雄地方法院檢察署相驗屍體證明書各1 份、驗斷書
    1 份及所附照片、道路交通事故現場蒐證照片24張在卷可資
    佐證。
三、按汽車行駛時，駕駛人應注意車前狀況，並隨時採取必要之
    安全措施；又行經無號誌之交岔路口．．，均應減速慢行，
    作隨時停車之準備，道路交通安全規則第94條第3 項、第93
    條第1 項第2 款分別定有明文。被告駕駛自用小貨車，應注
    意上揭道路交通安全規定，而依卷附現場照片及道路交通事
    故調查報告表之記載觀之，本件事故發生時，天候晴朗、日
    間自然光線、路面鋪裝柏油、路面乾燥、無缺陷、無障礙物
    、視距良好等情，此有前揭道路交通事故調查報告表附卷可
    稽，是以依被告之智識、能力，並無不能注意之情事，被告
    自應注意車前狀況，隨時採取必要之安全措施及行經無號誌
    之交岔路口，應減速慢行，以維安全；詎被告竟未注意車前
    狀況，致其所駕駛之上開自用小貨車左前車頭與被害人甲○
    ○之機車車頭發生撞擊，當場致甲○○人、車倒地，其駕駛
    行為有所過失，自堪認定。又被害人甲○○因本件交通事故
    ，受有多處外傷導致顱腦損傷而死亡，業經臺灣高雄地方法
    院檢察署檢察官督同法醫師相驗屬實，製有相驗筆錄及上揭
    相驗屍體證明書、驗斷書附卷可憑，是被害人甲○○之死亡
    與被告之過失行為具有相當因果關係甚明。是本案事證已臻
    明確，被告犯行洵堪認定，應予依法論科。
四、被告係受僱於上晟玻璃行之送貨車司機，以駕駛上開貨車送
    貨為其業務，係從事駕駛業務之人之事實，已據被告供明在
    卷（見相驗卷第26頁）。是核被告駕車肇事致人於死之行為
    ，係犯刑法第276條第2項之業務過失致人於死罪。又被告於
    肇事後偵查機關未發覺前，主動向警坦承肇事接受裁判一情
    ，業據被告供承在卷，並有卷附高雄縣政府警察局林園分局
    交通事故肇事人自首情形紀錄表1 紙可佐（見本院卷第22頁
    、相驗卷第23頁）可稽，被告對於未發覺之罪自首而接受裁
    判，應依刑法第62條前段規定減輕其刑。爰審酌被告雖就本
    件交通事故有所其過失，並造成被害人甲○○死亡之嚴重結
    果，惟念及被告年紀尚輕，於犯後坦承肇事，並已與被害人
    家屬乙○○達成和解，此有卷附調解書1 紙可參（見本院卷
    第19頁），足認被告甚有悔悟之心，且被害人之家屬亦當庭
    表示願原諒被告，予被告自新之機會等一切情狀，從輕量處
    如主文所示之刑，並審酌本案犯罪情節、被告之資力及智識
    程度，諭知以新臺幣1 千元折算1 日之易科罰金折算標準。
    又本院審酌被告前未曾受有期徒刑以上刑之宣告，有前開臺
    灣高等法院被告前案紀錄表1 份在卷可按，其因一時失慮偶
    罹刑典，犯後已知錯悔悟，並斟酌其年輕識淺、犯後自首、
    態度良好，且業與被害人家屬達成和解，被害人家屬請求予
    以自新機會之情，是本院認經此偵、審程序及刑之宣告，當
    知所警惕，信無再犯之虞，本院認所宣告之刑以暫不執行為
    適當，爰依刑法第74條第1 項第1 款規定，併諭知緩刑2 年
    。
據上論斷，應依刑事訴訟法第273 條之第1 項、第299 條第1 項
前段，刑法第276 條第2 項、第62條前段、第41條第1 項前段、
第74條第1 項第1 款，刑法施行法第1 條之1 ，判決如主文。
本案經檢察官周天畏到庭執行職務。
中　　華　　民　　國　　96　　年　　10　　月　　19　　日
                  刑事第十四庭  法　官  楊淑珍
以上正本證明與原本無異。
如不服本判決應於收受本判決後10日內向本院提出上訴書狀，並
應敘述具體理由，如未敘述上訴理由者，應於上訴期間屆滿後20
日內補提理由書狀於本院（均須按他造當事人之人數附繕本）「
切勿逕送上級法院」。
中　　華　　民　　國　　96　　年　　10　　月　　19　　日
                                書記官  林秀敏
附錄本案論罪科刑法條
刑法第276條
(過失致死罪)
因過失致人於死者，處2 年以下有期徒刑、拘役或2 千元以下罰
金。
從事業務之人，因業務上之過失犯前項之罪者，處5 年以下有期
徒刑或拘役，得併科3 千元以下罰金。
